臺灣桃園地方法院刑事判決
111年度審訴字第462號
公  訴  人  臺灣桃園地方檢察署檢察官 
被      告  王郅皓


上列被告因詐欺案件，經檢察官追加起訴（111年度偵字第12158
號），被告於準備程序中就被訴事實為有罪之陳述，經本院告知
簡式審判程序之旨，並聽取當事人之意見後，本院合議庭裁定由
受命法官改依簡式審判程序審理，判決如下：
    主    文
王郅皓以網際網路對公眾散布而犯詐欺取財罪，處有期徒刑壹年
壹月，未扣案之犯罪所得新臺幣壹萬參仟元沒收，於全部或一部
不能沒收或不宜執行沒收時，追徵其價額。　
    事實及理由
一、本件犯罪事實及證據，除犯罪事欄一內文中之「王致皓」應
    全部更正為「王郅皓」，及證據部分補充「被告王郅皓於本
    院準備程序及審理時之自白」外，餘均引用檢察官追加起訴
    書所載（詳如附件）。
二、論罪科刑：
（一）核被告所為，係犯刑法第339條之4第1項第3款之以網際網
      路對公眾散布而犯詐欺取財罪。
（二）爰審酌被告正值青年，卻不思循以正當手段獲取財物，而
      係藉由網際網路連結社群網站FACEBOOK之社團頁面上，多
      次以佯稱販售遊戲卡牌之方式詐欺他人財產，顯然欠缺對
      他人財產法益之尊重，不僅造成告訴人受有財產上損害，
      亦損及社會上人際關係間之基本信任，所為實值非難；惟
      念及被告審理中坦承犯行之態度，兼衡被告犯罪之動機、
      目的、手段、取得財物之價值、對告訴人造成之損害、智
      識程度、家庭經濟之生活狀況等一切情狀，量處如主文所
      示之刑。
三、沒收部分
　　被告就本件犯行詐得之金額為新臺幣13,000元，為本件被告
    之不法所得，未據扣案，亦未實際合法發還予告訴人，爰依
    刑法第38條之1第1項前段、第3項規定於被告所犯罪項下宣
    告沒收，於全部或一部不能沒收或不宜執行沒收時，追徵其
    價額。　　　　　　 
據上論斷，應依刑事訴訟法第273條之1第1項、第299條第1項前
段、第310條之2、第454條（本案採判決精簡原則，僅引述程序
法條），判決如主文。
本案經檢察官李昭慶追加起訴，檢察官周芝君到庭執行職務。
中　　華　　民　　國　　111 　年　　7 　　月　　12　　日
                  刑事審查庭  法  官  劉美香
以上正本證明與原本無異。
如不服本判決應於收受判決後20日內向本院提出上訴書狀，並應
敘述具體理由。其未敘述上訴理由者，應於上訴期間屆滿後20日
內向本院補提理由書(均須按他造當事人之人數附繕本)「切勿逕
送上級法院」。 
　　　　　　　　　　　　　　　書記官　張怡婷
中　　華　　民　　國　　111 　年　　7 　　月　　13　　日
附錄本案論罪科刑法條：
中華民國刑法第339條之4
犯第 339 條詐欺罪而有下列情形之一者，處 1 年以上 7 年以
下有期徒刑，得併科 1 百萬元以下罰金：
一、冒用政府機關或公務員名義犯之。
二、三人以上共同犯之。
三、以廣播電視、電子通訊、網際網路或其他媒體等傳播工具，
    對公眾散布而犯之。
前項之未遂犯罰之。



附件：
臺灣桃園地方檢察署檢察官追加起訴書
                                    111年度偵字第12158號
　　被　　　告　王郅皓　男　20歲（民國00年0月00日生）
　　　　　　　　　　　　住○○市○○區○○○街00○0號7樓
　　　　　　　　　　　　國民身分證統一編號：Z000000000號
上列被告因詐欺案件，業經偵查終結，認與臺灣桃園地方法院（
舜股）審理之111年度審訴字第308號案件相牽連，應追加起訴，
茲將犯罪事實及證據並所犯法條分敘如下：
　　　　犯罪事實
一、王致皓因沉迷「暴龍陪玩（PLAYONE）」娛樂平台所提供網
    路遊戲陪玩服務，竟意圖為自己不法之所有，基於加重詐欺
    取財之犯意，先以社群軟體FACEBOOK暱稱「陳西杰」，在社
    群軟體FACEBOOK社團名稱「台灣寶可夢中文版卡牌PCTG交易
    站」之社團頁面上，張貼出售寶可夢遊戲卡牌之訊息，王浩
    耕觀覽獲悉後，經由社群軟體FACEBOOK與王致皓取得聯繫，
    王致皓便向王浩耕誆稱可出售寶可夢遊戲卡牌等語，致王浩
    耕陷於錯誤，依指示於民國109年12月3日22時12分許，匯款
    1萬元至指定之台新銀行帳號000-0000000000000000號帳戶
    ，又於同日22時14分許，匯款3,000元至指定之台新銀行帳
    號000-0000000000000000號帳戶，而前開匯款帳戶均係王致
    皓向「暴龍陪玩（PLAYONE）」娛樂平台申購儲值點數而取
    得之虛擬帳戶，王致皓即以此方式詐取王浩耕之財物得手。
二、案經王浩耕訴由臺北市政府警察局內湖分局報告臺灣士林地
    方檢察署陳請臺灣高等檢察署檢察長令轉本署偵辦。
　　　　證據並所犯法條
一、證據清單及待證事實：
編號 證據名稱 待證事實 1 證人即告訴人王浩耕於警詢中之證詞 證明證人王浩耕因瀏覽知悉社群軟體FACEBOOK暱稱「陳西杰」之人所張貼出售寶可夢遊戲卡牌之訊息，乃與「陳西杰」聯繫洽購，嗣依指示匯款至指定帳戶之事實。 2 證人王浩耕所提供存款交易明細查詢頁面翻拍照片、通訊軟體MESSENGER對話紀錄 證明證人王浩耕向社群軟體FACEBOOK暱稱「陳西杰」之人洽購寶可夢遊戲卡牌，「陳西杰」並指示將款項匯入指定帳戶之事實。 3 藍新科技股份有限公司所回覆匯款帳戶查詢資料、通聯調閱查詢單 ⑴證明證人王浩耕匯出款項之帳戶，均係博塏股份有限公司「暴龍陪玩（PLAYONE）」娛樂平台點數儲值帳戶之事實。 ⑵證明上開「暴龍陪玩（PLAYONE）」娛樂平台點數儲值之交易IP位址，其用戶登記為被告王郅皓之父王定亞之事實。 4 內政部警政署反詐騙諮詢專線紀錄表、金融機構聯防機制通報單、受理各類案件紀錄表、受理刑事案件報案三聯單 證明證人王浩耕察覺交易受騙後，前往警局報案，其匯款帳戶乃經通報為警示帳戶之事實。 
二、核被告王郅皓所為，係犯刑法第339條之4第1項第3款之以網
    際網路對公眾散布而犯詐欺取財之加重詐欺取財罪嫌。被告
    得手財物1萬3,000元，為被告之犯罪所得，請依刑法第38條
    之1第1項前段規定宣告沒收，如於全部或一部不能沒收或不
    宜執行沒收時，請依同條第3項規定追徵其價額。
三、按一人犯數罪者為相牽連案件，且第一審辯論終結前，得就
    與本案相牽連之犯罪追加起訴，刑事訴訟法第7條第1款、第
    265條第1項分別定有明文。被告王郅皓前因詐欺案件，經本
    署檢察官以110年度偵字第10572、14272號、15249、15299
    、15300、27316號、111年度偵字第5629號提起公訴，現由
    貴院（舜股）以111年度審訴字第308號案件審理中，有該案
    起訴書、本署刑案資料查註紀錄在卷可參。本案被害人異於
    前案，是本案與前案係屬一人犯數罪之相牽連案件，爰依法
    追加起訴。
四、依刑事訴訟法第251條第1項提起公訴。               
　　此　致
臺灣桃園地方法院
中　　華　　民　　國　  111 　年　　3 　　月　　28　　日
　　　　　　　　　　　　　    檢　察　官　李昭慶
本件證明與原本無異
中　　華　　民　　國　  111   年　  4     月　　11    日
                              書  記  官  林  耘 
附錄本案所犯法條：
中華民國刑法第339條之4
犯第 339 條詐欺罪而有下列情形之一者，處 1 年以上 7 年以
下有期徒刑，得併科 1 百萬元以下罰金：
一、冒用政府機關或公務員名義犯之。
二、三人以上共同犯之。
三、以廣播電視、電子通訊、網際網路或其他媒體等傳播工具，
    對公眾散布而犯之。
前項之未遂犯罰之。